臺灣花蓮地方法院刑事判決　　　　　　　　　　　　九十三年度交簡上字第二二號
　　上　訴　人　臺灣花蓮地方法院檢察署檢察官
　　被　　　告　丙○○
右列上訴人因被告過失致死案件，不服本院花蓮簡易庭九十三年度花交簡字第八八號
中華民國九十三年十月二十一日第一審判決（聲請簡易處刑案號：九十二年度偵字第
二五六四號、九十三年度發查偵字第一二五號），提起上訴，本院管轄之第二審合議
庭判決如左：
    主  文
上訴駁回。
    事實及理由
一、本案經本院審理結果，認第一審判決依過失致死罪，判處被告丙○○有期徒刑三
    月，如易科罰金以三百元折算一日，認事用法及量刑均無不當，應予維持，並引
    用第一審簡易判決書記載之事實（被告所駕車輛屬自用小客車，原審之附件即檢
    察官聲請簡易判決處刑書之犯罪事實誤載為自用小貨車等字，應予更正）、證據
    及理由。
二、上訴人以本件車禍發生之主因係被告超速行駛及誤採油門所致，原審僅判處被告
    有期徒刑三月，顯屬過輕，且依車禍後發生情形以觀，被告與自首之要件不符為
    由而提起上訴，固非無見。惟查：
（一）被告對其駕駛車號ＡＲ－九六八一號自用小客車沿花蓮縣吉安鄉○○村○○街
      由東往西方向行駛，因疏未注意車前狀況，且未減速慢行，作隨時停車之準備
      ，而撞及乙○○所駕駛之車號Ｇ九二－０五三號機車，造成乙○○及其後搭載
      之黃國翔倒地後，分別有受傷、死亡之事實均坦白承認，而乙○○駕駛機車搭
      載黃國翔沿吉安鄉○○○街五十一巷由南往北行駛時，因亦未注意車前狀況，
      未減速慢行，且乙○○之機車屬左方車，亦疏未注意應暫停讓右方之被告先行
      ，乙○○亦有過失，且過失程度非輕，此從道路交通事故調查報告表（一）、
      道路交通事故調查表（二）、現場照片所顯示之道路情形及車損狀況可以認定
      ，且本件車禍經送鑑定，亦同此意見，此有臺灣省花東區車輛行車事故鑑定委
      員會鑑定意見書、臺灣省車輛行車事故覆議鑑定委員會函在卷可按，故上訴人
      主張被告為車禍發生之主因等詞，應與事實不符。
（二）關於被告有無符合自首之調查，業經本院向花蓮縣警察局吉安分局（下稱吉安
      分局）函查後，認為：警方於到達現場前尚不知何人肇事，被告即向到場警員
      坦承肇事等情，此有吉安分局九十四年一月二日吉警刑字第九三００一八四六
      八號函覆之資料可資參照，故原審以被告符合自首要件予以減輕其刑，實為合
      法妥適。
（三）本件告訴人甲○○雖僅領取汽車強制保險之保險金，而尚未取得被告之民事賠
      償，然參酌被告於本院審理中所稱：自案發後願與告訴人談和解，惟雙方誤會
      很深，導致無法達成和解等語，及上訴人於準備程序中稱：被告確實有主動想
      與告訴人和解，但告訴人都不願提供死者除戶資料，以致無法和解等語，堪認
      被告雖尚未賠償告訴人，然被告應有和解之誠意。原審斟酌被告於犯罪後即坦
      承犯行，其犯後態度應屬良好，並斟酌被告駕車之過失程度、並無前科，其犯
      行之危害程度等一切情狀後，判處有期徒刑三月並得易科罰金之刑度，量刑上
      尚稱允當，並無量刑過輕之情形。揆諸前揭說明，上訴人請求撤銷原判，更為
      適法之判決，其上訴為無理由，應予駁回。
據上論斷，應依刑事訴訟法第四百五十五條之一第三項、第三百六十八條、第三百七
十三條，判決如主文。
本案經檢察官張立言到庭執行職務。
中    華      民      國    九十四    年      三      月     十一     日
                              臺灣花蓮地方法院刑事第三庭
                                  審判長法官  鄭  培  麗
                                        法官  陳  雅  敏
                                        法官  饒  金  鳳
右正本證明與原本無異。
本件不得上訴。
                                  法院書記官
中      華      民      國    九十四    年      三      月     十四     日
